【裁判字號】    97,上訴,1462
【裁判日期】    971224
【裁判案由】    違反毒品危害防制條例
【裁判全文】
臺灣高等法院臺中分院刑事判決        97年度上訴字第1462號
上  訴  人
即  被  告  甲○○
選任辯護人  張淑琪律師
上列上訴人因違反毒品危害防制條例案件，不服臺灣臺中地方法
院96年度訴字第3236號中華民國97年5月13日第一審判決（起訴
案號：臺灣臺中地方法院檢察署96年度偵字第18659號），提起
上訴，本院判決如下：
    主  文
原判決關於甲○○所犯如附表編號一至六、七、十一部分所示之
罪，暨定應執行刑部分，均撤銷。
上開撤銷部分，甲○○所犯如附表編號一至六、七、十一部分所
示之罪，各處如附表編號一至六、七、十一所示之刑。
甲○○其餘上訴駁回（即如附表編號八、九、十、十二部分）。
甲○○上開撤銷改判部分與上訴駁回部分所處之主刑部分，應執
行有期徒刑貳拾年。
    犯罪事實
一、甲○○明知海洛因、甲基安非他命分別係經行政院衛生署公
    告列為毒品危害防制條例所列管之第一、二級毒品，不得販
    賣及持有，竟與案外人乙○○（所涉犯罪嫌部分，由原審法
    院另案審理中）共同基於販賣第一級毒品海洛因及第二級毒
    品甲基安非他命營利之犯意，或獨自一人基於販賣第二級毒
    品甲基安非他命營利之犯意，先後於如附表編號一至十二所
    示之時間、地點，以如附表編號一至十二所示之方式，進行
    毒品買賣交易，將海洛因及甲基安非他命（起訴書誤載為安
    非他命）分別交付、販賣予陳柏翔、葉文隆、余佳雯等人（
    有關參與販賣者，販賣毒品對象、種類、時間、交易地點、
    方式、販賣金額及所得，均詳如附表所示）。嗣於民國（下
    同）96年7月30日20時20分許，為警在臺中縣太平市○○○
    路153號前查獲，並扣得其所有自製吸食器1組、自製藥鏟1
    支、ＮＯＫＩＡ廠牌6230型及7370型行動電話各1支（分別
    含門號0000-000000號、0000-000000號ＳＩＭ卡各1枚）。
二、案經臺中縣警察局移送臺灣臺中地方法院檢察署檢察官偵查
    起訴。
    理    由
壹、程序方面（證據能力部分）：
一、供述證據部分
（一）按被告以外之人於檢察事務官、司法警察官或司法警察調
      查中所為之陳述，與審判中不符時，其先前之陳述具有較
      可信之特別情況，且為證明犯罪事實存否所必要者，得為
      證據，刑事訴訟法第159條之2定有明文。本條所稱「先前
      之陳述具有較可信之特別情況」，係指被告以外之人先前
      於檢察事務官、司法警察官或司法警察調查中所為之陳述
      ，與審判中不符，而從先前與審判中各個陳述之外部附隨
      環境或條件觀察比較，先前之陳述，較為自然可信而足以
      取代審判中之陳述者而言（最高法院95年度臺上字第3747
      號判決要旨參照）。又所謂「與審判中不符」，並非僅指
      全部不符而言，凡部分不符，或審判期日行交互詰問時未
      經提問，致證人無從為陳述或為完整陳述等情形，均屬之
      ，蓋法院既賦與訴訟當事人詰問證人之機會，其未加以詰
      問部分，即可推定有意節省時間、勞費而不加以爭執，當
      無禁止法院在審酌「先前之陳述具有較可信之特別情況」
      後，採為證據之理。經查：
    (一)本件如後所引證人陳柏翔之警詢證言，經證人陳柏翔於偵
      查中證述其與被告並無仇隙或金錢糾紛等語（見偵查卷第
      55頁）；而其於偵訊及本院審理時均未曾提出於警詢有未
      依其意思記載之情形，顯見該等警詢證言並無違法取得之
      情形，核屬自然可信，且可補審判中陳述之不足，並為證
      明犯罪事實存否所必要，自具有證據能力，得作為證據。
    (二)證人余佳雯於警詢中及原審法院審理中所證述向被告購買
      第二級毒品之情節，雖有前後陳述不符之情形（詳後述）
      ，惟審酌證人余佳雯於警詢中之證述距案發日較近，當時
      記憶自較深刻，可立即反應所知，不致因時隔日久而遺忘
      案情，且當時被告未在場，可認係無所顧忌且無串偽可能
      而得直陳其情，而審理中容有不願在被告面前陳述不利於
      被告之事實等情形，或已與被告勾串而有刻意迴護被告之
      情，是渠於警詢中所述，可認未受外力干擾，顯具有較可
      信之特別情況。復經斟酌證人余佳雯之警詢筆錄確為證明
      被告販賣毒品之犯罪事實存在與否所必要，基於發現真實
      之需求，依首揭規定，上開證人余佳雯於警詢時所為證述
      ，認有證據能力。
（二）次按被告以外之人於審判中有下列情形之一，其於檢察事
      務官、司法警察官或司法警察調查中所為之陳述，經證明
      具有可信之特別情況，且為證明犯罪事實之存否所必要者
      ，得為證據：一、死亡者。二、身心障礙致記憶喪失或無
      法陳述者。三、滯留國外或所在不明而無法傳喚或傳喚不
      到者。四、到庭後無正當理由拒絕陳述者；刑事訴訟法第
      159條之3定有明文。其中第159條之3之立法理由即在考量
      審判程序中，一旦發生事實上無從為直接審理之原因，如
      一概否定該陳述之證據適格，不免違背實體真實發現之訴
      訟目的，為補救採納傳聞法則，實務上所可能發生蒐證困
      難之問題，始例外地承認該審判外之陳述，得採為證據。
      再被告以外之人（包含共同被告）於審判外向法官所為之
      陳述及偵查中向檢察官所為之陳述，性質上均屬傳聞證據
      ，原無證據能力，且被告反對詰問權，屬憲法第8條第1項
      規定「非由法院依法定程序不得審問處罰」之正當法律程
      序所保障之基本人權及第16條所保障之基本訴訟權，不容
      任意剝奪，因而被告以外之人於審判外向法官所為陳述及
      偵查中向檢察官所為陳述，當係指經被告或辯護人行使或
      得以行使反對詰問權者而言。倘予被告或辯護人行使反對
      詰問權之機會，或該陳述人有因死亡、或身心障礙致記憶
      喪失或無法陳述、或滯留國外或所在不明而無法傳喚或傳
      喚不到、或到庭後無正當理由拒絕陳述之情形者，其於審
      判外向法官所為之陳述，以及偵查中向檢察官所為之陳述
      ，除顯有不可信之情況者外，自得為證據（最高法院95年
      度臺上字第2515號判決要旨參照）。按所謂「經證明具有
      可信之特別情況」及有無「顯有不可信之情況者」之例外
      狀況，應依據陳述人於陳述時之「外部情況」是否具有可
      信性決定之。又檢察官代表國家偵查犯罪、實施公訴，依
      法其有訊問被告、證人及鑑定人之權，證人、鑑定人且須
      具結，而實務運作時，檢察官偵查中向被告以外之人所取
      得之陳述，原則上均能遵守法律規定，不致違法取供，其
      可信度極高，故被告以外之人前於偵查中已具結而為證述
      ，除反對該項供述得具有證據能力之一方，已釋明顯有不
      可信之情況外，不宜以該證人未能於審判中接受他造之反
      對詰問為由，即遽指該證人於偵查中之陳述不具證據能力
      。經查本件如後所引證人葉文隆於偵訊中就其向被告購買
      第二級毒品甲基安非他命之經過證述明確，偵訊時並經檢
      察官諭令具結，其證詞之憑信性已獲擔保，雖證人葉文隆
      嗣於原審法院審理時經合法傳喚、拘提未到庭，而觀證人
      葉文隆證詞內容，係屬證明本件被告犯罪事實存否所必要
      之證據，認為證人葉文隆於偵查中之證詞無「顯有不可信
      之情況者」之例外狀況，而被告及其辯護人均同意證人葉
      文隆於偵訊中之證述作為本案證據，自得作為本件認定被
      告犯罪事實之證據。
（三）又按被告以外之人於偵查中向檢察官所為陳述，除顯有不
      可信之情況者外，得為證據，刑事訴訟法第159條之1第2
      項定有明文。偵查中對被告以外之人（包括證人、鑑定人
      、告訴人、被害人及共同被告等）所為之偵查筆錄，或被
      告以外之人向檢察官所提之書面陳述，性質上均屬傳聞證
      據。惟現階段刑事訴訟法規定檢察官代表國家偵查犯罪、
      實施公訴，依法其有訊問被告、證人及鑑定人之權，證人
      、鑑定人且須具結，而實務運作時，檢察官偵查中向被告
      以外之人所取得之陳述，原則上均能遵守法律規定，不致
      違法取供，其可信度極高，職是，被告以外之人前於偵查
      中已具結而為證述，除反對該項供述得具有證據能力之一
      方，已釋明「顯有不可信之情況」之理由外，不宜以該證
      人未能於審判中接受他造之反對詰問為由，即遽指該證人
      於偵查中之陳述不具證據能力。且所謂不可信性情況，法
      院應審酌被告以外之人於陳述時之外在環境及情況，例如
      ：陳述時之心理狀況、有無受到外力干擾等，以為判斷之
      依據。本件證人陳柏翔於偵訊中就其向案外人乙○○聯繫
      購買第一級毒品海洛因及第二級毒品甲基安非他命，而由
      被告送貨等情，於檢察官偵查中，以證人之身分陳述，經
      告以具結義務及偽證處罰後，於命證人朗讀結文後具結，
      其係於負擔偽證罪之處罰心理下證述，並以具結擔保其供
      述之真實性，又無受其他不當外力干擾之情形，而證人陳
      柏翔未曾提及檢察官在偵查時有不法取供之情形，且證人
      陳柏翔嗣於原審法審理中所為證述，與偵訊時之證述相關
      之重要事項均相符，依上說明，其於偵查中之證言自具有
      有證據能力。
二、非供述證據部分：
    按有事實足認被告或犯罪嫌疑人涉犯有最輕本刑為三年以上
    有期徒刑之罪嫌，並危害國家安全或社會秩序情節重大，而
    有相當理由可信其通訊內容與本案有關，且不能或難以其他
    方法蒐集或調查證據者，得發通訊監察書。通訊監察書，偵
    查中由檢察官依司法警察機關聲請或依職權核發，審判中由
    法官依職權核發，96年12月11日修正施行前通訊保障及監察
    法第5條第1項第1款、第2項定有明文。是如依上開程序之通
    訊監察所取得之證據，即屬依法定程序所取得，自有證據能
    力。本案對被告甲○○所使用之0000-000000號行動電話之
    通訊監察，係檢察官依法核發實施，本件監聽業經臺灣臺中
    地方法院檢察署96年1月11日核發之96年中檢惠閏聲監（續
    ）字第50號通訊監察書辦理，自96年1月11日起至96年2月9
    日，監聽12線號行動電話，其中一線即為0000-000000號行
    動電話，此有附卷載明監聽對象及監聽時間等相關內容之通
    訊監察書在卷可稽（見96年度監字第50號卷第64、65頁），
    是下列引之通訊監察譯文取得之合法性無疑，自有證據能力
    。又本件被告、辯護人、檢察官等對於通訊監察案件錄音光
    碟內容之真正並無爭執，對於錄音所譯成文書之真正亦不爭
    執，且本案通訊監察譯文並於原審法院審理時經合法調查，
    則此項通訊監察之譯文自具有證據能力。
貳、實體部分：
一、訊據上訴人即被告甲○○（下稱被告）固不否認認識證人余
    佳雯、葉文隆，惟矢口否認有販賣第一級毒品海洛因予證人
    陳柏翔及販賣第二級毒品甲基安非他命給證人陳柏翔、葉文
    隆、余佳雯之犯行，辯稱：我沒有施用第一級毒品，但有時
    候會分別與證人葉文隆、余佳雯一起至臺中市○○路○段某
    電動玩具店，向一不知名成年男子購買第二級毒品；又伊並
    不認識陳柏翔，且與乙○○並非男女朋友關係云云。經查：
  (一)被告分別於如附表編號一至六所示之時間、地點，販賣第一
    級毒品海洛因及第二級毒品甲基安非他命給證人陳柏翔之事
    實，有下列證據為證：
  (1)證人陳柏翔：於96年1月29日警詢時證述：「（問：你是
    否知道他們《指乙○○等人》的販賣毒品的行為及共犯同夥
    ？）據我所知乙○○與他的、、、女朋友甲○○在臺中縣《
    市》共同販賣海洛因及安非他命、、、。」、「（問：你於
    何時、地向乙○○買海洛因及安非他命毒品？）我於95年10
    月間至96年1月間，分別在乙○○家中《臺中縣東勢鎮○○
    路》、臺中市○○路○段109號3樓的租屋處、中港交流道下
    的路旁，共交易十幾次，價金分別海洛因新臺幣（下同）12
    000元及安非他命8000元，幾乎都是兩樣合計20000元整，偶
    爾也有6000元整，購買海洛因4至5次，最高的20000元整約
    有5至6次，因他家前後都有攝影機監看所以我比較有印象、
    、、。」、「（問：你如何與乙○○聯絡毒品交易事宜？）
    我都以0000-000000、0000-000000號2支電話撥打乙○○000
    0-000000、0000-000000、0000-000000、0000-000000等4支
    電話聯絡毒品交易事宜。」、「（問：你於何時、地向甲○
    ○購買海洛因及安非他命毒品？）我分別於95年12月間有向
    甲○○購買海洛因2次，當時是我向乙○○購買海洛因，乙
    ○○叫我去他臺中市○○路○段109號3樓租屋處，跟他女友
    甲○○拿海洛因及安非他命（重量不清楚），價金合計2000
    0元當場銀貨兩訖。」、「（問：你向乙○○、、、甲○○
    、、、等人，以上交易毒品是否交易成交？）以上所述的交
    易均有成功、、、。」等語（見警卷第27至30頁）。嗣於
    96年9月10日偵查中證稱：「（問：是否認識甲○○？）她
    是我一個藥頭乙○○的女朋友。（問：你有無跟甲○○買過
    安非他命？）我是跟乙○○買的，是甲○○送貨給我。我有
    跟甲○○單獨接洽買過安非他命2次，海洛因4次。地點安非
    他命是在臺中縣大雅鄉○○路某中學城市水棧汽車旅館附近
    的中學對面的『7- 11』前的空地，海洛因是在臺中縣太原
    路3段109號3樓的租屋處的樓下交貨，期間是95年10月至96
    年1月間。」、「（問：這6次交易時間是否記得？）安非他
    命買的時間前後約差2個星期，期間是95年12月，都是上開
    地點買的，1次買6000元，約半錢至1錢。我都是用我的手機
    0000-000000與乙○○連絡，他叫我到上開地點後，我在那
    裡等甲○○，我把現金交給甲○○後，甲○○才把毒品安非
    他命交給我。海洛因也是在95年12月至96年1月分期間，我
    差不多每次買10000元左右，約買半錢，大約一星期買1次，
    我先到乙○○的住處臺中市○○路○段109號3樓的住處樓下
    等，甲○○會先去乙○○中港路另外的住處拿海洛因過來給
    我，、、、甲○○都開一台白色的豐田小客車過來。」等語
    （見偵查卷第54至55頁）。又於原審法院97年1月22日審
    理時證述：「（問：是否認識在場被告甲○○？）看過，在
    朋友乙○○那邊看過，看過約10次左右，地點在臺中市○○
    路與崇德路交界的大樓附近，詳細門牌我不知道，在租屋處
    ，該租屋處是3樓，期間是95年11月到96年1月。」、「（問
    ：你剛才說你有施用毒品案件被判確定，你施用何毒品？）
    有安非他命與海洛因。」、「（問：施用毒品來源為何？）
    很多，有乙○○、、、。」、「（問：你去向乙○○購買時
    ，被告有無在場？）有時候有，有時候沒有。」、「（問：
    你有沒有向被告買過毒品？）我是向乙○○買，可能是由被
    告送來，因為我不知道被告電話。」、「（問：你是向乙○
    ○購買何種毒品？）安非他命與海洛因都有。」、「（問：
    價錢如何計算？）海洛因1公克6000元左右，安非他命半錢
    也是6000元到8000元左右，3.75公克等於1錢。」、「  （
    問：你剛才說是向乙○○購買，為何會有被告送貨的情形？
    ）因為有時候去乙○○那邊的時候，乙○○那邊沒有東西，
    叫我下去樓下等，很像叫被告先出去或叫被告去哪裡，然後
    被告回來就拿給我，我不曾直接向被告買過，都是透過乙○
    ○，我主要交易對象是乙○○，錢交付的對象則不一定，有
    2、3次是直接交給乙○○，交給被告的次數與交給乙○○的
    次數各半。」、「（問：你總計向乙○○買毒次數與數量為
    何？）很多次了，但我有看到被告出現的次數我記憶中大約
    4次左右，4次大約都是95年的11月到96年1月。」、「（問
    ：這4次向乙○○購買多少錢？）海洛因的部分是600 0元，
    安非他命也是6000到8000元，安非他命是在臺中縣大雅鄉○
    ○路某『7-11』對面的空地交易。」、「（問：你剛剛說有
    交錢給被告約4次？）海洛因4次，安非他命2次，但我不是
    向他買。」、「（問：從被告那裡拿到安非他命的次數為何
    ？）一手交錢，一手交我要的毒品，毒品都是用夾鏈袋包裝
    ，再用一個塑膠袋放一些日常用品及飲料等，海洛因與安非
    他命都曾經是用夾鏈袋包起來，再用衛生紙包起來拿給我。
    」、「（問：偵訊所述關於曾經單獨向被告購買安非他命是
    何意？）我跟乙○○買，乙○○叫我到某地點等候一位開白
    色豐田車子的人過來交付毒品給我，開車過來的人就是被告
    。『單獨』的意思是我還是打電話向乙○○買毒品，乙○○
    叫我到某地點等一個開白色豐田車子的人過來，開車過來的
    就是被告，我把錢交給被告，過了半小時，被告再拿毒品給
    我，並沒有透過乙○○本人出現的情形。」、「（問：你剛
    才說被告有拿夾鏈袋、塑膠袋、衛生紙包的東西，一般人從
    外面是否看得出來是什麼東西？）看不出來，交貨的  時候
    感覺是把很像是擦完鼻涕後不要的衛生紙、、、。」、「（
    問：你剛剛提到『海洛因4次、安非他命2次』，是指何意？
    ）我向乙○○購買海洛因、安非他命時，由被告送來的海洛
    因與安非他命的次數，其中海洛因有4次，安非他命有2次。
    」、「（問：你在96年9月10日偵訊時說被告甲○○交付毒
    品海洛因的數量與金額時，是陳述約每次買半錢10000 元左
    右，但今日於辯護人詰問時，你陳述海洛因是購買1公克600
    0元，前後陳述不一，何者為事實？）我記得半錢10000元，
    時間太久我記不起來，應該是96年9月10日偵訊當時記憶比
    較清楚。」、「（問：你在96年9月10日偵訊時說被告甲○
    ○交付毒品安非他命的數量與金額時，是陳述約每次買6000
    元，數量約半錢到1錢，但今日於辯護人詰問時，你陳述安
    非他命是購買半錢6000元至8000元，前後陳述不一，何者為
    事實？）偵訊所述沒有錯。」、「（問：你在96年9月10日
    偵訊時說被告甲○○交付毒品海洛因的地點，是陳述在臺中
    市○○路○段109號3樓乙○○住處的樓下交易，但你今日陳
    述交易的地點是在臺中市○○路與崇德路交岔口附近一個大
    樓3樓租屋處的樓下，你今日所述的地點是不是就是指臺中
    市○○路○段109號3樓乙○○當時住處的樓下？）對。」、
    「（問：你今日提到的安非他命交易地點，在臺中縣大雅鄉
    ○○路某7-11對面的空地，是否就是指你在96年9月10 日偵
    訊時所述的臺中縣大雅鄉○○路城市水棧汽車旅館附近的中
    學旁的統一超商前的空地？）對。」等語（見原審卷第194
    至200頁）。經核證人陳柏翔就其如何與乙○○聯絡購買第
    一、二級毒品之時間、地點、數量、價格等，及如何由被告
    攜帶第一、二級毒品至交易地點交付等細節均證述歷歷；雖
    證人陳柏翔就交易細節有先後陳述不一致之情事，然查，證
    人之證詞，屬供述證據之一種，而供述證據具有其特殊性，
    與物證或文書證據具有客觀性及不變性並不相同。蓋人類對
    於事物之注意及觀察，有其能力上之限制，未必如攝影機或
    照相機般，對所發生或經歷的事實能機械式無誤地捕捉，亦
    未必能洞悉事實發生過程之每一細節及全貌。且常人對於過
    往事物之記憶，隨時日之間隔而漸趨模糊或失真，自難期其
    如錄影重播般地將過往事物之原貌完全呈現。此外，因個人
    教育程度、生活經驗、語言習慣之不同，其表達意思之能力
    與方式，亦易產生差異。故供述證據每因個人觀察角度、記
    憶能力、表達能力、誠實意願、嚴謹程度及利害關係之不同
    ，而有對相同事物異其供述之情形發生，而其歧異之原因，
    未必絕對係出於虛偽所致。是以證人之證詞，遇有前後不一
    ，或彼此互相齟齬之情形，法院應就其全盤供述之意旨，佐
    以卷內證據為綜合判斷，並依據經驗法則及論理法則，詳予
    剖析其供述異、同之情形，調查其他必要之證據，以去瑕存
    真，定其取捨，若足認其關於基本事實之陳述，果於真實性
    無礙時，即非不得予以採信。況證人之供述，前後稍有不符
    或相互間有所歧異，究竟何者可採，事實審法院非不可本於
    經驗法則，斟酌其他情形，作合理之比較，定其取捨；若其
    基本之陳述與真實性無礙時，仍非不得予以採信，非謂一有
    不符或矛盾，即認其全部均為不可採信；從而，供述之一部
    認為真實者，予以採取，自非證據法則所不許。因之，證人
    供述前後縱有差異，事實審法院依憑證人前後之供述，斟酌
    其他證據，本於經驗法則與論理法則，取其認為真實之一部
    ，作為論罪之證據，自屬合法。是本案證人陳柏翔有關本次
    毒品交易之重要情節，如購買海洛因之聯繫方法、時間、地
    點、數量、價格、收受毒品及付款之方式等，於警詢、偵查
    及原審法院審理中均已證述明確，自不得僅憑上開細節部分
    有所瑕疵，即認其證詞不可採。
  (2)參酌證人陳柏翔於95年8月間至96年1月26日止，因施用第一
    級毒品海洛因及第二級毒品甲基安非他命之犯行，經原審法
    院以96年度訴字第578號判決分別有期徒刑8月、5月，定應
    執行刑為有期徒刑11月確定一情，有上開判決書及臺灣高等
    法院被告（即證人陳柏翔）前案紀錄表在卷可考，由此可知
    證人陳柏翔因施用第一級毒品海洛因及第二級毒品甲基安非
    他命，而需有供應其施用毒品所需之來源；且被告於警、偵
    訊及原審、本院審理時均陳稱：伊不認識證人陳柏翔等語，
    足認其與證人陳柏翔間應無恩怨，衡諸常情，證人陳柏翔既
    與被告並無怨隙，應無甘冒偽證罪之處罰，誣指被告涉犯本
    罪，而為虛偽陳述其毒品來源之必要，足認證人陳柏翔不致
    故為不利被告之陳述。
  (3)又被告與乙○○確實係男女朋友之關係，而乙○○與陳柏翔
    雙方是認識的等情，業據證人乙○○於本院審理中證述明確
    （見本院卷第124頁），且參酌被告與乙○○2人於短期間內
    通聯頻繁之情形以觀（見96年度監字第000050號卷自明），
    更足以佐證證人乙○○前開證詞之憑信性。又證人乙○○此
    部分證述之事實正與證人陳柏翔上開證述之內容相符，堪認
    證人陳柏翔上開證述應非子虛。雖被告否認與證人乙○○為
    男女朋友關係云云；然此與本院前開調查之事證不符，尚難
    採信。至證人乙○○雖否認有販賣第一級毒品、第二級毒品
    予證人陳柏翔，或曾透過被告交付所犯賣之第一級毒品、第
    二級毒品予證人陳柏翔云云；惟查，乙○○因另涉犯販賣第
    一級毒品海洛因及第二級毒品甲基安非他命等犯行，業經檢
    察官提起公訴，此有臺灣臺中地方法院檢察署檢察官96年度
    偵字第20461號起訴書附卷可稽（見本院卷第164頁）。因此
    ，證人乙○○於本院審理中否認上情，此乃屬人情之常，尚
    難遽以採為有利被告之認定。
  (4)再證人陳柏翔所使用之0000-000000號行動電話確實與乙○
    ○所使用之0000-000000號、0000-000000號行動電話間，於
    97年1月6日、同年月24日互有通聯之情形，此有涉嫌毒品案
    通訊監察作業譯文報告表附卷可稽（見96年度監字第000050
    （號卷第52頁、80頁），更足以佐證證人陳柏翔證述之憑信
    性《雖證人乙○○受監聽之0000-000000、0000-000000、00
    00 -000000、0000-000000等4支電話中，並查無證人陳柏翔
    使用0000-000000號、0000-000000號2支行動電話與乙○○
    所使用之0000-000000號、0000-000000號行動電話間有通聯
    之情形；惟按證人乙○○所使用之行動電話0000-000000號
    、0000-000000號受監聽之日期為96年1月31日起至同年2月
    27日止，0000-000000號受監聽之日期為95年12月14日起至
    96年3月9日止，0000-000000號受監聽之日期為96年1月19日
    起至同年3月9日止，此有臺灣臺中地方法院檢察署通訊監察
    書、台中縣警察局通訊監察執行結果報告書附卷可憑（見96
    年度監字第000050號卷第3至4頁、第7頁、第9至10頁、第30
    頁、第44至45頁、第69至74頁、第162至164頁、第167至170
    頁；證人乙○○所使用之前開4之行動電話，既依法為監聽
    ，則依據前開說明，此部分監聽所得，自具有證據能力，併
    予說明）；可見證人乙○○所使用之行動電話0000-000000
    號、0 000-000000號受監聽之日期，非屬證人陳柏翔向證人
    乙○○購買毒品之時間內，故無此部分之通聯監聽資料，乃
    屬當然之結果；又0000-000000號受監聽之日期從95年12月
    14 日起，0000-000000號受監聽之日期從96年1月19日起，
    故此電話於受監聽前當無與證人陳柏翔間之通聯資料，故此
    與證人陳柏翔證述向證人乙○○購買毒品之時間及聯繫之方
    式【部分電話受監聽時，亦可打未受監聽之電話】並無衝突
    之處，尚不得以此認定證人陳柏翔所證述之內容與事實有不
    符之處。》；故被告之選任辯護人稱：警方係在95年10月間
    起即開始監聽證人乙○○所使用之前開電話云云，與事實尚
    有不符之處，尚難採為有利被告之認定。
  (5)綜前所述，堪認證人陳柏翔所證述之內容應堪採信。被告否
    認有前開犯行，應屬事後卸責之詞，不足採信。
  (一)被告於如附表編號七所示之時間、地點，販賣第二級毒品甲
    基安非他命給證人葉文隆之事實，有下列證據為證：
  (1)證人葉文隆：於96年4月25日警詢時證述：「（問：96年1
    月27日17時13分，你有以0000-000000撥打甲○○0000-0000
    00電話，你跟她說『半個五千夠嗎？』，半個是何意思？）
    答：半個是指半錢，5千是新台幣。」、「（問：該次有完
    成交易嗎？）那麼久的事情，真的記不起來了。『警員提示
    該段譯文』答：有。」、「（問：你是問她半錢5千元好嗎
    ？）答：是問她半錢5千元夠嗎。」、「（問：這次你跟她
    買5千元對嗎？）答：不是買，是公家拿5千元。」、「（問
    ：5千元怎麼分？）答：大家講好一人出5千買半錢，但是甲
    ○○可能不用5千，只要3千就可以買到，因為她有她的關係
    。」、「（問：所以你那次就是用5千元買到半錢？）『葉
    文隆』點頭。」等語【惟前開警訊筆錄記誤載為；「（問：
    96年1月27日17時13分你是否有以0000-000000撥打甲○○所
    使用之0000-000000電話，你跟他說『半個五千好嗎？』是
    何意思？）答：那是我問甲○○半台錢安非他命5千元夠嗎
    ？」、「（問：該次是否完成交易？）答：該次我有拿5千
    元跟她購買到半錢安非他命。」等語〈此部分經本院當庭勘
    驗警訊光碟之結果，與筆錄內容並非完全一致，此有本院勘
    驗筆錄在卷可稽，此部分之警訊筆錄，爰更正為經本院勘驗
    後之筆錄為據）】。嗣於於96年9月10日偵訊時證述：「
    （問：是否認識甲○○？）認識，我們是朋友關係。」、「
    （問：你有無在96年1月27日向甲○○買安非他命5千元？）
    是我出5千元、、、。」、「（問：那一天你是否有買到？
    ）忘了，很久了，應該是有吧。」、「（問：《提示96年1
    月27日通聯》那天是否有買到毒品？）應該是有，5千是買
    半錢，約1.8公克。」、「（問：你如何跟甲○○拿那個半
    錢？）我去甲○○的家，在臺中縣太平市○○○街跟永平北
    路附近的大樓甲○○的家，、、、我用0000-000000打到甲
    ○○0000-000000的手機連絡，他會在那邊等我。」、「（
    問：0000-000000這支阿秋的電話你有無用過？）有、、、
    。」等語（見偵查卷第57至59頁）。證人葉文隆於警訊時
    坦承其綽號為「黑龍」（見警卷第37頁）；被告於偵查及本
    院院審理中亦供稱：葉文隆的綽號是「阿秋」，葉文隆的電
    話是0000-000000號，而伊的電話是0000-000000號等語（見
    偵查卷第62頁、本院97年12月10日審判筆錄）。依上所述，
    堪認證人葉文隆於96年1月27日確實有以其所使用之0000-00
    0000號行動電話，撥打甲○○所使用之0000-000000號行動
    電話，其2人當時係在洽談有關甲基安非他命之事宜無訛。
    雖證人葉文隆於偵訊時否認卷附96年1月27日門號0000-0000
    00號行動電話與被告所使用上開門號000 0-000000號行動電
    話間之共4通電話監聽譯文（詳後述）中，與被告通話者並
    非其本人云云，顯與其前開所述不符，亦與被告之供述情形
    相左，此部分應屬事後迴護被告之詞，尚難採信。
  (2)又證人葉文隆就其於96年1月27日是否向被告購買甲基安非
    他命，或與被告一起合資購買甲基安非他命之事實，則前後
    供述不一，而有瑕疵可指之處，惟按證人之陳述有部分前後
    不符，或相互間有所歧異時，究竟何者為可採，法院仍得本
    其自由心證予以斟酌，非謂一有不符或矛盾，即應認其全部
    均為不可採信（最高法院74年臺上字第1599號判例參照）。
     本院則基於以下之理由，認定證人葉文隆係向被告購買甲
    基安非他命，始與事實相符：
  按監聽電譯文係雙方以電話為通聯時，照錄雙方所談之內容
    ，予以原音存錄，嗣後再依據該錄製之內容，逐字將之記載
    於文書上，因此，該監聽電話譯文所顯示之內容，當可據實
    顯現通聯之雙方當時所表示之真意。因此，證人葉文隆於96
    年1月27日與被告為通聯時雙方之真意為何？當以錄音內容
    所顯示之意思做為判斷之準據。
  觀諸卷附之被告所持用門號0000-000000號行動電話，於96
    年1月27日與證人葉文隆向綽號「阿秋」之人借用之門號000
    0-000000號行動電話之通訊監察譯文內容如下：
   1.於96年1月27日17時13分許，被告打給證人葉文隆（綽號黑
     龍）：
          證人葉文隆：喂。
          被告：你拿到了嗎？
          證人葉文隆：沒有。
          被告：你要嘛，很好。
          證人葉文隆：我沒拿到。
          被告：要不要。
          證人葉文隆：不要。
          被告：好又有力。
          證人葉文隆：你那裡有嗎？
          被告：廢話。
          證人葉文隆：要多少‧‧‧（斷訊）
    2.於96年1月27日17時13分許，證人葉文隆（綽號黑龍）打
      給被告；
          被告：喂。
          證人葉文隆：你在那裡。
          被告：我在我家。
          證人葉文隆：半個五千夠不夠。
          被告：多一點點啦。
          證人葉文隆：我只剩下五千而已。
          被告：瞭解，我問一下。
    3.於96年1月27日17時32分許，證人葉文隆（綽號黑龍）打
      給被告：
          被告：喂。
          證人葉文隆：怎樣。
          被告：我忘記了。
          證人葉文隆：我先過去你先拿半個給我，我錢不夠我
          被告：我身上沒那麼多，只有半個而已。
          證人葉文隆：不然我拿4分之1就好。
          被告：好，我出去就拿給你，我現在要出去了。
          證人葉文隆：我從這裡過去會在那裡相遇？
          被告：我不知道。
          證人葉文隆：那等一下再打。
          被告：好。
    4.於96年1月27日17時46分，證人葉文隆（綽號黑龍）打給
      被告：
          被告：喂。
          證人葉文隆：我在精武路了。
          被告：我還在家不然你過來好了。
          證人葉文隆：好。
        （以上通聯記錄詳見96年度監字第000050號卷第83頁）
    經核上開通訊監察譯文內容顯示，被告與證人葉文隆之對
    談過程，與證人葉文隆於偵訊中證述其向被告購買第二級毒
    品之情節相符，益徵證人葉文隆於偵訊中證述向被告購買第
    二級毒品等情，始與事實相符。至於其2人交易毒品之數量
    ，雖有提及購買半錢，改為4分之1，但最後確定之交易數量
    ，既據證人葉文隆於前揭偵訊中證述該次成交量為半錢即
    1.8公克一節明確，故其2人該次毒品之交易量為半錢無誤。
    另證人葉文隆警、偵訊中雖曾翻異前詞，改稱伊是與被告合
    資購買毒品，並非向被告購買毒品，伊與被告各出2千元，
    藥頭是被告的朋友乙○○，伊把錢交給被告，由被告去買回
    來云云；然此項證述與上開監察譯文所示被告與證人葉文隆
    對談過程及內容均不相符，本件應是被告與證人葉文隆通話
    當時已持有甲基安非他命，且就買賣毒品之價金為討價還價
    ，倘若證人葉文隆係與被告共同出資購買毒品，應無與被告
    討價還價之必要，況且全部通話內容均未提及證人葉文隆與
    被告如何共同出資購買毒品之事項，故證人葉文隆此部分之
    證詞難認與事實相符，應是迴護被告之詞，要難採信。
  (3)另依被告與證人葉文隆之通訊監察譯文，雖雙方未明示購買
    毒品，惟衡之甲基安非他命係第二級毒品，無論持有、施用
    、販賣，均屬違法行為，為治安機關所嚴查，此為眾所週知
    ，毒品交易均於隱密下進行，其以通訊聯絡亦鮮有明白直接
    以「毒品」、「甲基安非他命」等名稱或相近之用語稱之，
    都以暗語或彼此已有默契之含混語意而為溝通，因此，依上
    開通訊監察譯文，雖未見雙方明言購買毒品之說詞，惟依證
    人葉文隆上開證述有向被告購買毒品之證詞，並參酌其通訊
    之內容，益足證明證人葉文隆證述確與被告有交易毒品之情
    節應屬事實，應堪採信。
  (4)綜前所述，堪認證人葉文隆確實有於96年1月27日向被告購
    買甲基安非他命無訛；被告辯稱：係與葉文隆合資購買云云
    ，應屬事後卸責之詞，不足採信。
  (三)被告分別於如附表編號八至編號十二所示之時間、地點，販
    賣第二級毒品甲基安非他命給證人余佳雯之事實，有下列證
    據為證：
  (1)證人余佳雯於96年6月6日警詢時證述：「（問：你是否有施
    用毒品習性？）我有施用安非他命毒品習性。」、「（問：
    你所施用之毒品來源《何時、地、向何人、次數、重量、金
    額》請述敘？）我是分別向甲○○及乙○○所購買：甲○○
    部分，我自95年4月起因染上毒品，開始向甲○○購買安非
    他命，平均每月花費在跟她購買毒品的金額大約1萬多元左
    右迄今。」、「（問：甲○○、乙○○你如何認識？有無金
    錢糾紛或仇隙？）我與甲○○認識大約3年、我與乙○○認
    識大約1年，都是朋友關係，我與甲○○、乙○○都沒有金
    錢糾紛或仇隙。」、「（問：你是如何與甲○○聯絡毒品交
    易事宜？）我與甲○○是好朋友，且因房仲業務所以經常在
    一起，跟他購買毒品都是當面購買。」、「（問：甲○○與
    乙○○是否共同販賣毒品？）我只知道甲○○與《乙○○》
    關係很好，乙○○常常拿安非他命毒品給甲○○，但甲○○
    都沒有拿錢給乙○○、、、。」、「（問：最近你於何時向
    甲○○購買安非他命毒品？）我有作筆記本，、、、。」、
    「（問：你的筆記本記載收支有關毒品如何記載？）筆記本
    記載『姐』是指甲○○，『炳兄』是指乙○○，後面的數字
    是交易毒品的金額。」等語（見警卷第55至57頁）。
  (2)再證人余佳雯於95年4、5月間至96年6月6日止，因施用第二
    級毒品甲基安非他命之犯行，經觀察勒戒結果，認無繼續施
    用毒品之傾向，經臺灣臺中地方法院檢察署以96年度毒偵字
    第3044號為不起訴處分等情，經證人余佳雯供認在卷，並有
    臺灣高等法院被告（即證人余佳雯）前案紀錄表在卷可考（
    見原審卷第28頁），由此可知證人余佳雯因施用第二級毒品
    甲基安非他命，而需有供應其施用毒品所需之來源，參以證
    人余佳雯與被告係好朋友，並無仇隙一節，亦據證人余佳雯
    證述在卷（見警卷第56頁），且其雖有施用第二級毒品之犯
    行，然其供述如何向被告購買毒品等情，並未獲邀任何寬典
    ，證人余佳雯自無嫁禍被告而虛偽陳述其毒品來源之必要，
    足認證人余佳雯不致故為不利被告之陳述；又證人余佳雯就
    如何與被告聯絡及關於買受第二級毒品之方式、金額等重要
    事項均證述歷歷，堪信其上開證述並非無據。
  (3)又證人余佳雯之綽號為「小曼」，且門號0000-000000號行
    動電話係其所使用一節，有其警詢筆錄在卷可稽（見警卷第
    54頁、偵卷第51頁）；再觀諸卷附之被告所持用門號0000-0
    00000號行動電話，與證人余佳雯持用之門號0000-000000號
    行動電話之通訊監察譯文內容如下：
   1.96年1月19日11時7分許，證人余佳雯【綽號小曼】打給被
     告：
          被告：喂。
          證人余佳雯：你拿回來沒。
          被告：沒。
          證人余佳雯：我車被擋住了。
          被告：叫（較）拖吊車。
          證人余佳雯：現在一滴都沒有嗎？
          被告：一滴當然有，重點是你來就沒有了，我在聯絡
                了。
          證人余佳雯：好。
   2.96年1月19日21時49分許，證人余佳雯【綽號小曼】打給被
     告：
          被告：喂。
          證人余佳雯：還是沒有嗎？
          被告：在（再）拿了。
          證人余佳雯：看怎樣打給我。
          被告：嗯。
          （以上通聯譯文見96年度監字第50號卷第76頁）
    經核上開通訊監察譯文內容顯示，被告與證人余佳雯之對談
    過程，證人余佳雯一直向被告詢問是否有第二級毒品，及要
    向被告拿毒品，核與證人余佳雯於警詢中證述其向被告購買
    第二級毒品之情節相符，益徵證人余佳雯於警詢中證述向被
    告購買第二級毒品等情，與事實相符。
  (4)又依證人余佳雯於警詢、偵訊及原審法院審理中所述，其扣
    案之筆記本（見警卷第61至62頁）上所載，有關「被告」之
    部分，係記載為「姐」，且依其上開警詢筆錄可知，該筆記
    本所載之日期、金額，即為其向被告購買毒品之時間、金額
    ，據此該筆記上：96年1月7日「姐」、「3000」；96年
    1 月9日「姐」、「2000」；96年1月16日「姐」、「1000
    」；96年1月19日「姐」、「1000」；96年1月20日「姐
    」、「1000」，即為證人余佳雯向被告購買第二級毒品甲基
    安非他命之時間及金額即明。雖被告之選任辯護人稱：證人
    余佳雯所有扣案之前開筆記本，並無證據能力云云；惟查，
    上開之筆記本係由證人余佳雯所製作，其上所記載內容所代
    表之意義為何，既經證人余佳雯證述在卷，則該筆記本所記
    載之內容僅是在喚起證人余佳雯之記憶而已，而本院係依據
    證人余佳雯證述之內容，做為前開認定事實之依據，並非憑
    前開筆記本之記載，即認定被告有販賣第二級毒品甲基安非
    他命予證人余佳雯之依據，故被告之選任辯護人此部分之辯
    稱，尚有誤會。
  (5)另證人余佳雯於96年9月10日偵訊及原審法院97年1月8日審
    理時雖曾翻異前詞，改稱伊是與被告合資購買毒品，警詢時
    是警員一直要伊說是向被告買的，伊才說是云云；然查：
  證人余佳雯於96年9月10日偵訊時證述：我是與被告一起去
    向乙○○買安非他命，筆記本上之記載有關被告的部分是借
    錢，有關乙○○的部分是買毒品的錢，買毒品只有我跟被告
    一起去云云（見偵查卷第50至51頁）；於原審法審理中證述
    ：95年間開始施用安非他命至96年6月6日被警察抓，這中間
    安非他命全部都是向炳兄購買的，炳兄就是乙○○，我有與
    被告合買安非他命的次數應該超過5次，詳細數字忘記了，
    我都是打電話給被告，然後兩人碰面，一起去買，曾經去過
    臺中市○○路、太平路等地，其他縣市去買過只有過一次而
    已，好像是彰化，其他都在臺中縣市，合買毒品分攤方式不
    一定，如果我比較沒有錢，我就向被告說我買這一些就好了
    。我剛剛說與被告有合買過毒品，我也有一起去，藥頭我不
    認識，但是我們都兩人一起去，其中一人開口就好了，藥頭
    中有一人是炳兄，我將錢交給被告，至於被告如何與乙○○
    計算我不知道，我自己有單獨向乙○○買過，也有與甲○○
    一起向乙○○購買過，我與被告合買第二級毒品，每次都是
    被告與藥頭接觸，但我會跟著一起去。我們一起到外縣市購
    買毒品最北到新竹，最南到高雄，一起合買時，我出過最多
    錢是大約2、3萬元云云。經互核證人余佳雯上開證述與被告
    於原審法院97年1月8日審理時供述：我有與證人余佳雯曾合
    買過安非他命，是一、兩年前開始施用時就一起合買過，當
    時證人余佳雯沒有車，每次都是一起去好幾個地方找藥頭買
    ，大部分都是在臺中市○○路的電動玩具店買，有時候會去
    基隆的大武仁、加油站，或去高雄買，在高雄的加油站，也
    是以電話聯絡後購買的，因為那裡比較便宜；兩人合買時都
    是兩人一起去的，分攤金額最高是一個人出3萬多元購買，
    余佳雯最多也是出3萬多元，那次是去臺北買，合買時曾經
    有其他人一起去買，是我不是很認識的朋友是去屏東買的，
    證人余佳雯不曾只拿錢給我，她本人沒有去，由我去買再轉
    交給她的情形云云結果。經核其2人就合資購買毒品之對象
    、地點、金額、同行之人、是否曾只由被告單獨前往購買等
    重要事項已為不一致之供述，而證人余佳雯甚至就購得之毒
    品如何分配數量、金額亦無法說明，此益徵證入余佳雯上開
    所證述其所施用之第二級毒品是與被告合資購買一情，與事
    實不符；又參酌前開通訊譯文內容，亦不見被告與證人余佳
    雯有何合資購買毒品之任何對話；足認證人余佳雯此部分證
    述，難認與事實相符，而係事後迴護被告之詞，不足採信。
  又經原審法院於97年4月15日勘驗證人余佳雯於96年6月6日
    15時15分至96年6月6日16時10分止之第一次警訊調查筆錄中
   ，勘驗結果，警員為本案之偵訊，自始至終為連續錄音錄影
   ，並無中斷之處，且有關證人余佳雯向被告購買毒品過程之
    證述與筆錄所載相符，有原審法院勘驗筆錄在卷可稽（見原
    審卷第280頁背面至291頁）。故證人余佳雯所述係依警員之
    指示才指證被告等情，要與事實不符，而無從採為有利被告
    之證據。
  另依被告與證人余佳雯之通訊監察譯文，雖雙方未明示購買
    毒品，惟衡之甲基安非他命係第二級毒品，無論持有、施用
    、販賣，均屬違法行為，為治安機關所嚴查，此為眾所週知
    ，毒品交易均於隱密下進行，其以通訊聯絡亦鮮有明白直接
    以「毒品」、「甲基安非他命」等名稱或相近之用語稱之，
    都以暗語或彼此已有默契之含混語意而為溝通，因此，依上
    開通訊監察譯文，雖未見雙方明言購買毒品之說詞，惟依證
    人余佳雯上開證述有向被告購買毒品之證詞，並參酌其通訊
    之內容，益足證明證人余佳雯證述確與被告有交易毒品之情
    節應屬事實，應堪採信。
  (6)綜前所述，堪認證人余佳雯於警訊中所證述之內容應堪採信
    。被告否認有前開犯行，應屬事後卸責之詞，不足採信。
 (四)另本件雖未查獲任何毒品或現金扣案，亦無其他相關物證。
   但查偵辦販賣毒品之案件，本不以查獲毒品或現金為必要，
   實際上，依偵查實務之運作，因販賣毒品係重大違法行為，
   非可公然為之，且有其獨特之販售通路及管道，多半皆以透
   過電話通聯並以代號、暗碼等隱晦方式暗中進行，故未能查
   獲毒品、現金或電子秤、分裝杓、夾鏈帶等相關物證之案件
   ，亦所在多有。況且，本件乃警方事後根據監聽譯文循線查
   證而破獲，查證當時相關毒品交易早已完成，實難扣得相關
   物證，是尚不得以此即資為被告有利之認定，附此敘明。
二、本件被告販賣海洛因之對象多達3人，次數達數12次，參諸
    我國查緝販賣毒品海洛因、甲基安非他命執法甚嚴，對於販
    賣毒品者尤科以重度刑責。又販賣毒品既係違法行為，當非
    可公然為之，亦無公定價格，且容易分裝並增減份量，而每
    次買賣之價量，可能隨時依雙方關係深淺、資力、需求量及
    對行情之認知、來源是否充裕、查緝是否嚴謹、購買者被查
    獲時供述購買對象之可能風險之評估等情形，而異其標準，
    非可一概而論；販賣之利得，除被告坦承犯行或價量俱臻明
    確外，委難察得實情，販賣之人從價差或量差中牟利之方式
    雖異，其意圖營利之販賣行為則同一。是以因毒品量微價高
    ，取得不易，販賣者率有暴利可圖，苟非意圖販賣營利，一
    般人焉有可能甘冒重度刑責而提供海洛因、甲基安非他命予
    他人。且如附表所示之證人陳柏翔、葉文隆、余佳雯等人亦
    不知被告販入海洛因或甲基安非他命之成本如何，致無法查
    得販賣之實際利得若干。惟被告與證人陳柏翔、葉文隆、余
    佳雯間並無特別之親屬情誼，且證人陳柏翔、葉文隆、余佳
    雯等人均證述其等分別向被告購買海洛因時，有交付金錢而
    均屬有償之行為，且係在如附表所示之地點與被告進行交易
    ，參酌本件被告販賣毒品之交易金額為共6萬5千元，如無相
    當利潤可圖，豈有甘冒遭受重刑之風險，而將海洛因、甲基
    安非他命一再無償轉讓他人之理？是倘被告非有厚利可圖，
    自無平白費時、費力特意於如附表所示之地點交付毒品海洛
    因、甲基安非他命交與對方之理，被告分別販賣毒品分別交
    付海洛因、甲基安非他命予如附表所示之人，其主觀上顯係
    基於營利之販賣意圖而為毒品之提供行為，洵堪認定。雖檢
    察官起訴被告販賣給證人陳柏翔、葉文隆及余佳雯之第二級
    毒品係安非他命；惟按甲基安非他命經口服後，約有百分之
    70於24小時內自尿中排出，正常情況下，尿液中含甲基安非
    他命本體可高達服食量的百分之43以上，約有百分之5代謝
    為安非他命；安非他命在人體內經代謝作用，於正常情況下
    ，排出尿液中約含安非他命百分之30，並不會有甲基安非他
    命之代謝物。亦即施用安非他命者，其尿液代謝物應為安非
    他命反應，不會產生有甲基安非他命陽性反應；施用甲基安
    非他命者，其尿液代謝物會呈甲基安非他命及安非他命陽性
    反應，此有法務部法醫研究所93年4月28日法醫毒字第09300
    0131 8號函可參。而查，證人陳柏翔、葉文隆為警查獲時所
    採集之尿液，經送驗結果，呈現甲基安非他命及安非他命陽
    性反應，此有（證人陳柏翔）真實姓名與代號對照表及中山
    醫學大學附設醫院檢驗科藥物檢測中心96年2月8日第000000
    0號尿液檢驗報告、原審法院96年度訴字第578號刑事判決（
    證人陳柏翔）、96年度易字第3753號刑事判決（證人葉文隆
    ）各一件在卷可稽，依上開說明，可知證人陳柏翔等人所施
    用之第二級毒品係甲基安非他命；而證人余佳雯於96年6月6
    日為警查獲時，所扣得之第二級毒品係甲基安非他命一節，
    亦有原審法院96年度聲字第2759號裁定在卷可考，故其等向
    被告購買之第二級毒品應為甲基安非他命，而非安非他命即
    明，檢察官起訴被告販賣給證人陳柏翔、葉文隆、余佳雯之
    第二級毒品係安非他命顯有誤會，應更正為甲基安非他命，
    併予敘明。
三、末查案外人乙○○與被告係男女朋友關係一情，已如前述；
    而查證人陳柏翔指證案外人乙○○經由被告交付第一級毒品
    海洛因給證人陳柏翔之地點，係臺中市○○路○段109號3樓
    樓下一節，亦如前述，且被告亦自承上址係案外人乙○○叫
    其承租無誤（見警卷第20頁、偵查卷第62頁）；復參以被告
    持用之門號0000-000000號行動電話，與案外人乙○○持用
    之門號0000-000000號行動電話之通訊監察譯文內容如下：
  (1)96年1月2日23時26分許乙○○傳短訊給被告：
      「雖然那不是很多錢，但就是差那些才足130┼1公漲10┼
      或許你認為跑一趟路功勞很大其實如照你所想這般那麼藥
      界會無頭頭跑那個沒有什麼真的沒什麼功可言」
  (2)96年1月3日
      17時34分許被告傳短訊給乙○○：
        「還是要在外面碰面」
      17時35分許乙○○傳短訊給被告：
        「第一可好」
  (3)96年1月12日
      16時53分許被告傳短訊給乙○○：
        「那個來了嗎？人家要大一個」
      17時58分許乙○○傳短訊給被告：
        「晚一。有確定嗎？到時會出狀嗎」
      17時59分許被告傳短訊給乙○○：
        「價錢？應不會變卦」
      18時40分許被告傳短訊給乙○○：
        「你在那裡人家在問價」
      18時42分許乙○○傳短訊給被告：
        「不知道現在不方便」
      18時43分許被告傳短訊給乙○○
        「他問有可能跟上次報價一樣嗎？130？」
      18時44分許乙○○傳短訊給被告：
        「報不超過八吧」
      18時44分許被告傳短訊給乙○○：
        「大大個」
  (4)96年1月13日15時35分許被告傳短訊給乙○○：
      「我想先稍微整理一下再打，以防萬一他要過來拜訪！友
       人來電詢價昨說150他似有興趣也問另一種有無？要報價
       ！」
  (5)96年1月14日
      15時58分許被告傳短訊給乙○○：
        「我剛去第二敲門沒人來開，他們有再第二嗎？我現可
        以過去等你嗎？還是」
      23時32分許乙○○打給被告：
        被告：喂。
        乙○○：我先過去租屋那裡等你。
        被告：好。
  (6)96年1月18日
      22時43分許被告傳短訊給乙○○：
        「我會跟小曼講，我在家裡，要去那裡碰面？你那邊有
        嗎？小曼拿的省，能東的有限，很撐」
      22時46分許乙○○傳短訊給被告：
        「有」
      22時53分被告傳短訊給乙○○：
        「你在那裡」
      22時56分許乙○○傳短訊給被告：
        「如你要出來我就過去第二等你」
      22時57分被告傳短訊給乙○○：
        「大概在15分出門，到時你要下來幫我感應，長麻煩管
        理員開不好」
      22時59分許乙○○傳短訊給被告：
        「好的」
  (7)96年1月21日
      15時37分許乙○○傳短訊給被告：
        「已經拿到手了待會兒豐原見面」
      15時38分被告傳短訊給乙○○：
        「待會是何時較好？豐原的那裡呢？」
      16時5分許乙○○傳短訊給被告：
        「豐原交流道現在」
  (8)96年1月24日
      22時32分許被告傳短訊給乙○○：
        「阿秋找你」
      22時34分20秒乙○○傳短訊給被告：
        「電話報給他叫他過來」
  (9)96年1月27日
      8時45分許乙○○傳短訊給被告：
        「嗨，起床了，昨晚吩咐的事已經到了，帳福，1，這
        回要，9張這樣要嘛？」
      8時48分許被告傳短訊給乙○○：
        「只有5張而已」
      8時54分許乙○○傳短訊給被告：
        「那就拿5張吧」
      9時18分許被告傳短訊給乙○○：
        「5張可拿到多少？你上次那個有含包裝這次可不可以
        不含包裝？待會兒去那跟你拿呢？」
      10時38分許乙○○傳短訊給被告：
        「待會兒，干城，賊仔市。」
  (10)96年1月30日16時54分許，被告打給乙○○：
        乙○○：喂
        被告：你現在有空嗎？
        乙○○：有
        被告：碰面一下
        乙○○：好
        被告：在哪
        乙○○：新家
        被告：好
  96年1月31日
        3時37分許乙○○傳短訊給被告：
          「睡覺了嗎已送到了要10張」
        4時7分許乙○○打給被告：
          被告：喂
          乙○○：你有沒有看訊息
          被告：有，沒那麼多
          乙○○：那怎麼辦
          被告：還在討論
          乙○○：好
        4時41分許被告傳短訊給乙○○：
          「跟上次一樣的嗎？要在那碰面？」
        4時48分許乙○○傳短訊給被告：
          「一樣的月亮，在小曼家我要順便載電腦」
  96年2月3日
        22時28分被告打給乙○○：
          乙○○：喂。
          被告：你那裡有嗎？
          乙○○：有。
          被告：多少？
          乙○○：你要多少？
          被告：要幾張？
          乙○○：你要幾張？
          被告：我當然希望越少張越好。
          乙○○：來再講。
          被告：好。
        22時55分許乙○○傳短訊給被告：
          「喂，到那裡了」
        22時55分許被告傳短訊給乙○○：
          「到了。」
        （以上通聯譯文詳見96年度監字第50號卷第51、75至
         77、81至85、87頁）
      由上開被告與案外人乙○○之對話可知，雖其2人在電話
      中常使用代號、暗碼等隱晦方式對話，但依審判實務上常
      見之販毒者使用之用語方式，可知其2人談話之內容係討
      論訂購毒品之數量、報價、有無毒品、交付毒品時間、地
      點、包裝，足證被告不僅知悉案外人乙○○藉由販賣第一
      、二級毒品牟利之事實，且其參與討論上開事項，堪認其
      與案外人乙○○間有一定程度之合作關係，從而足證證人
      陳柏翔上開證述與事實相符，足認被告就案外人乙○○上
      開販賣第一、二級毒品給證人陳柏翔時，所為之行為係屬
      販賣毒品之構成要件行為，其與案外人乙○○間就販賣第
      一、二級級品給證人陳柏翔部分，有共同意圖營利而販賣
      第一、二級級品之犯意聯絡及行為分擔，至為明確。
四、綜上所述，被告否認有前開犯行，均屬事後卸責之詞，不足
    採信。本件事證已臻明確，被告前揭販賣海洛因、甲基安非
    他命之犯行均洵堪認定，應予依法論科。
參、論罪科刑之說明及理由：
一、論罪之說明：
（一）查海洛因、甲基安非他命分屬毒品危害防制條例第2條第2
      項第1、2款所列之第一、二級毒品，核被告所為附表編號
      三至六（原審判決誤載為編號一至二）所示販賣海洛因部
      分，係犯毒品危害防制條例第4條第1項之販賣第一級毒品
      罪，其所為附表編號一至二及編號七至十二（原審判決誤
      為載編三至十二）所示販賣甲基安非他命部分，係犯同條
      例第4條第2項之販賣第二級毒品罪
（二）被告為販賣第一級毒品海洛因、第二級毒品甲基安非他命
      而持有海洛因、甲基安非他命之低度行為，已為販賣之高
      度行為所吸收，均不另論罪。
（三）按凡以自己犯罪之意思而參與犯罪，不論其所參與者，是
      否犯罪構成要件之行為，皆為刑法第28條所規定之正犯，
      固不待言，即以幫助他人犯罪之意思而參與犯罪，其所參
      與者，苟係犯罪構成要件之行為，亦為共同正犯，必以幫
      助他人犯罪之意思而參與犯罪，其所參與者又為犯罪構成
      要件以外之行為，始為刑法第30條第1項所規定之幫助犯
      （從犯）。又刑法上所謂販賣行為，係指以營利為目的，
      將標的物購入或賣出，有一於此，犯罪即為完成，故交付
      買賣標的物與收取價金，均屬販賣犯罪之構成要件行為，
      縱以幫助他人營利犯罪之意思，而有參與交付買賣標的物
      、收取價金之販賣要件行為，自應論以共同正犯，而非幫
      助犯（最高法院84年度臺上字第5647號、95年度臺上字第
      2400號判決意旨參照）。查案外人乙○○於附表編號一至
      六所示之時間，分別販賣海洛因及甲基安非他命予證人陳
      柏翔，再由被告為乙○○交付毒品給證人陳柏翔計6次，
      並向證人陳柏翔收取販賣所得，已如前述，則被告於前開
      之販毒行為中，既有分擔交付海洛因及收取價金之行為，
      自該當於販賣第一級毒品罪及第二級毒品罪之構成要件，
      應論以共同正犯。
（四）又按刑法已於94年2月2日修正刪除原第56條所定連續犯規
      定，並自95年7月1日施行，則數行為而犯同一之罪名者，
      其發生在修正刑法施行後者，即不能再適用修正前刑法第
      56條之規定論以連續犯（最高法院95年度第8次刑事庭會
      議決議第五點第(四)款參照）。再揆之原刑法第56條連續犯
      修正之理由略謂：「對繼續（指反覆多次）犯同一罪名之
      罪者，均適用連續犯之規定論處，不無鼓勵犯罪之嫌，亦
      使國家刑罰權之行使發生不合理之現象。」、「基於連續
      犯原為數罪之本質及刑罰公平原則之考量，爰刪除有關連
      續犯之規定」等語，顯見基於概括犯意，多次販賣毒品之
      行為，於刑法修正前，固得依連續犯之例，論以一罪，但
      於修正刑法施行後，所為之數販賣毒品行為，即應回歸本
      來就應賦予複數法律效果之原貌，而各自獨立評價之數罪
      。而所謂「集合犯」是指立法者所制定之犯罪構成要件中
      ，本就預定有數個同種類之行為將反覆實行之犯罪而言，
      將各自實現犯罪構成要件之多數行為，總括或擬制成一個
      構成要件之「集合犯」行為，而論以一罪。是以對於集合
      犯，必須從嚴解釋，以符合立法者之本意。觀諸毒品危害
      防制條例第4條第1項規定之販賣第一級毒品罪之構成要件
      文義，實無從認定立法者本即預定該犯罪之本質，必有數
      個同種類行為而反覆實行之集合犯態樣。又所指接續犯乃
      指單一犯意，在時間、空間密接之犯罪情形而言，否則，
      即不符合接續犯之要件。核之反覆多次之販賣毒品行為，
      其在時間差距上，可以分開，各具獨立性，在95年7月1日
      修正刑法施行前，從未將多次販賣毒品之行為，視為集合
      犯或接續犯，則在修正刑法施行後，自難僅因連續犯刪除
      後，多次販賣毒品行為，須按數罪併罰，行為人可能受重
      刑制裁，即遷就其利益，強將原屬於連續犯之數個獨立犯
      罪之行為，不當解釋為集合犯或接續犯。因此，就刑法修
      正施行後之多次販賣毒品犯行，採一罪一罰，始符合刑罰
      公平原則（最高法院97年度臺上字第873號判決意旨參照
      ）。核之上開說明，是被告所犯如附表編號三至六所示之
      4次販賣第一級毒品與附表編號一至二及編號七至十二所
      示之8次販賣第二級毒品之行為，自應按數罪分論併罰之
      ，方稱允當。
（五）又按販賣第一級毒品罪之法定刑為「死刑或無期徒刑；處
      無期徒刑者，得併科新臺幣一千萬元以下罰金」，販賣第
      二級毒品罪之法定刑為「無期徒刑或七年以上有期徒刑，
      得併科新臺幣七百萬元以下罰金」，毒品危害防制條例第
      4條第1項、第2項分別定有明文。然同為販賣第一、二級
      毒品者，其原因動機不一，犯罪情節未必盡同，或有大盤
      毒梟者，亦有中、小盤之分，所造成危害社會之程度自屬
      有異，法律科處此類犯罪，所規定之法定最低本刑卻均相
      同，顯有違「罰當其罪」之原則。職是之故，若審酌個案
      情狀，認為處以有期徒刑，即可收懲儆之效，並足以達到
      防衛社會目的者，自非不可依客觀之犯行與主觀之惡性二
      者加以考量其情狀，是否有可憫恕之處，適用刑法第59條
      之規定酌量減輕其刑，期使個案裁判之量刑，能斟酌至當
      ，符合比例原則。揆之本案卷證資料，被告上開販賣第一
      、二級毒品情節暨所得財物，顯無從與大盤毒梟相擬，核
      其情節，若處以法定最低本刑無期徒刑、7年有期徒刑，
      猶嫌過重，實屬情輕法重，在客觀上足以引起一般之同情
      ，難認無可憫恕之處，依其情狀處以有期徒刑，始符量刑
      之平允，爰均依刑法第59條之規定，酌量減輕其刑。
二、上訴駁回部分：
    乃原審判決適用刑事訴訟法第299條第1項前段，毒品危害防
    制條例第4條第2項、第19條第1項，刑法第11條、第59條之
    規定，並審酌被告於本案之前，並無犯罪前科紀錄，素行尚
    佳，然毒品對人體健康戕害甚鉅，仍多次販賣毒品予他人以
    牟利，增加毒品流通之管道，危害社會治安非輕，且犯後又
    否認犯行，惟考量均係小額交易，且所得不多，與一般大毒
    梟相較，其犯罪情節尚非惡劣嚴重，暨其生活狀況、智識程
    度、犯罪之動機、目的、手段、所生危害等一切情狀，爰就
    被告所犯如附表編號八、九、十、十二部分各量處如附表編
    號八、九、十、十二部分所示之刑；並就被告此部分販賣毒
    品所得之金錢，分別予以宣告沒收，及諭知如全部或一部不
    能沒收時，則以其財產抵償之。其有關被告所為此部分犯罪
    之認事用法，均無違誤，原審有關此部分之判決，即應予維
    持。被告提起上訴，否認有前開之犯行，均為無理由，應駁
    回被告此部分之上訴。
三、撤銷改判部分：
（一）原審判決以被告罪證明確，就被告所犯如附表編號三至六
      部分所示之販賣第一級毒品海洛因罪，及就如附表編號一
      至二、七、十一部分所示之販賣第二級毒品甲基安非他命
      罪部分，分別予以論罪科刑，固非無見，惟原審判決此部
      分有下列違誤之處：(一)就被告與乙○○共犯如附表編號三
      至六部分所示之販賣第一級毒品海洛因罪及如附表編號一
      至二部分所示之販賣第二級毒品甲基安非他命罪部分，就
      共犯乙○○用以販毒使用之行動電話，未依法諭知沒收，
      尚有未洽，理由詳如後述；(二)就被告所犯如附表編號七、
      十一部分所示之販賣第二級毒品甲基安非他命罪部分，亦
      未就被告用以販毒使用之行動電話，依法諭知沒收，亦有
      未當之處，理由亦詳如後述。本件被告提起上訴，否認有
      前開犯行云云，雖為無有理由 ，然原審判決就前開被告
      犯罪部分，既有上揭違誤及可議之處，即屬無可維持，自
      應由本院將原審判決關於被告之前開犯罪部分，予以撤銷
      改判。爰審酌被告無視於我國政府禁絕毒害之堅定立場，
      僅圖一己私人經濟利益，任將海洛因罪及甲基安非他命販
      賣予他人，致使買受吸毒者更加產生依賴性及成癮性，戕
      害國民健康與社會治安程度至鉅；再參以被告犯罪動機、
      目的、手段、犯後態度不佳、智識程度等一切情狀，分別
      量處如附表編號一至六、七、十一部分所示之刑示懲。並
      應由本院就此撤銷改判部分與前開上訴駁回部分，定被告
      之應執行刑為有期徒刑20年，以示懲儆。
（二）沒收部分：
    (一)依毒品危害防制條例第19條第1項規定，犯同條例第4條之
      罪者，其供犯罪所用或因犯罪所得之財物，均沒收之，如
      全部或一部不能沒收時，追徵其價額或以其財產抵償之。
      該規定所稱「追徵其價額」者，係指所沒收之物為金錢以
      外之其他財物而無法沒收時，應追徵其價額，使其繳納與
      原物相當之價額。如所得財物為金錢而無法沒收時，始應
      「以其財產抵償之」（最高法院最高法院93年度臺上字第
      4584號及95年度臺上字第30號判決要旨參照）。另沒收含
      有保安處分之性質，在剝奪犯罪者因犯罪而取得之財產上
      利益，以遏止犯罪，與罰金屬刑罰之性質有別。而毒品危
      害防制條例第19條第1項乃刑法第38條第1項第2、3款沒收
      之特別規定。於共同正犯，因其犯罪所得係合併計算，且
      於全部或一部不能沒收時以其財產抵償之，為避免執行時
      發生重複沒收、抵償之情形，故各共同正犯之間係採連帶
      沒收主義，於裁判時僅諭知連帶沒收，不得就全體共同正
      犯之總所得，對各該共同正犯分別重複諭知沒收（最高法
      院95年度臺上字第3883號及95年度臺上字第6482號刑事判
      決意旨參照）。查如附表編號一至六、七、十一部分所示
      被告販賣毒品所得之金錢，係被告獨自，或與共犯乙○○
      犯販賣第一、二級毒品罪所得之財物，應依毒品危害防制
      條例第19條第1項規定，宣告沒收，如全部或一部不能沒
      收時，則以其財產抵償之。其中如附表編號一至六所示各
      與共犯乙○○共同販賣部分，既為共同犯罪所得財物，自
      應合併計算，爰諭知各應與共犯乙○○連帶沒收之。
    (二)查0000-000000號、0000-000000號、0000-000000號、000
      0-000000號等4支行動電話（未扣案，均含ＳＩＭ卡），
      係共犯乙○○所有（見本院卷第125頁背面），且經本院
      查明係供被告與共犯乙○○犯如附表編號一至六所示之犯
      罪使用，依前開說明，應依毒品危害防制條例第19條第1
      項規定，宣告沒收，如全部或一部不能沒收時，追徵其價
      額，並諭知各應與共犯乙○○連帶追徵之。至0000-00000
      0號行動電話（未扣案，均含ＳＩＭ卡），係被告所有，
      已見前述，且為被告供如附表編號七、十一部分所示之犯
      罪使用，依前開說明，應依毒品危害防制條例第19條第1
      項規定，分別宣告沒收，如全部或一部不能沒收時，追徵
      其價額。
    (三)至於併為警扣案之自製吸食器1組、自製藥鏟1支、ＮＯ
      ＫＩＡ廠牌6230型及7370型行動電話各1支（分別含門號
      0000-000000號、0000-000000、ＳＩＭ卡1枚），既無證
      據足認與本案被告犯罪有關，依法不得併予本案宣告沒收
      。
四、另本案證人余佳雯於96年9月10日偵訊及原審法院97年1月8
    日審理時，與證人葉文隆於96年9月10日偵訊時，經命具結
    後，分別就關於其等所施用之第二級毒品是否向被告所購買
    之重要事項，故為虛偽之陳述，其此部分之行為，是否涉嫌
    偽證罪，應由檢察官另為偵辦。
據上論斷，應依刑事訴訟法第368條、第369條第1項前段、第364
條、第299條第1項前段，毒品危害防制條例第4條第1項、第4條
第2項、第19條第1項，刑法第11條、第28條、第59條、第51條第
5款，判決如主文。
本案經檢察官丙○○到庭執行職務。
中    華    民    國    97    年    12    月    24    日
            刑事第十一庭  審判長法  官  陳  朱  貴
                                法  官  胡  文  傑
                                法  官  何  志  通
以上正本證明與原本無異。
如不服本判決應於收受送達後十日內向本院提出上訴書狀，其未
敘述上訴理由者，並得於提起上訴後十日內向本院補提理由書（
均須按他造當事人之人數附繕本）「切勿逕送上級法院」。
                                書記官  高  麗  淇
中    華    民    國    97    年    12    月    24    日
附表
┌────┬──────────────┬─────────┬─────────┬───────────────────┐
│附表編號│犯罪事實                    │販毒所得（新臺幣）│所犯法條          │主  文                                │
├────┼──────────────┼─────────┼─────────┼───────────────────┤
│一、    │於九十五年十二月間某日，先  │6,000元           │毒品危害防制條例  │甲○○共同販賣第二級毒品，處有期徒刑參│
│        │由證人陳柏翔打電話給共犯黃  │                  │第4條第2項        │年捌月；與乙○○共同販賣毒品所得新臺幣│
│        │延炳購買6,000 元之第二級毒  │                  │                  │陸仟元連帶沒收，如全部或一部不能沒收時│
│        │品甲基安非他命，由共犯黃延  │                  │                  │，以其財產抵償之；未扣案之0000-000000 │
│        │炳聯絡被告在臺中縣大雅鄉學  │                  │                  │號、0000-000000號、0000-000000號、0936│
│        │府路城市水棧汽車旅館附近的  │                  │                    -156858號等4支行動電話（均含ＳＩＭ卡）
│        │中學旁之統一超商前的空地，  │                  │                  │連帶沒收，如全部或一部不能沒收時，追徵│
│        │交付第二級毒品甲基安非他命  │                  │                  │其價額。                              │
│        │給證人陳柏翔。              │                  │                  │                                      │
│        │                            │                  │                  │                                      │
├────┼──────────────┼─────────┼─────────┼───────────────────┤
│二、    │於九十五年十二月中旬後某日  │6,000元           │毒品危害防制條例  │甲○○共同販賣第二級毒品，處有期徒刑參│
│        │，由證人陳柏翔打電話給共犯  │                  │第4條第2項        │年捌月，與乙○○共同販賣毒品所得新臺幣│
│        │乙○○購買6,000元之第二級   │                  │                  │陸仟元連帶沒收，如全部或一部不能沒收時│
│        │毒品甲基安非他命，由共犯黃  │                  │                  │，以其財產抵償之；未扣案之0000-000000 │
│        │延炳聯絡被告在臺中縣大雅鄉  │                  │                  │號、0000-000000號、0000-000000號、0936│
│        │學府路城市水棧汽車旅館附近  │                  │                  │-156858號等4支行動電話（均含ＳＩＭ卡）│
│        │的中學旁之統一超商前的空地  │                  │                  │連帶沒收，如全部或一部不能沒收時，追徵│
│        │，交付第二級毒品甲基安非他  │                  │                  │其價額。                              │
│        │命給證人陳柏翔。            │                  │                  │                                      │
├────┼──────────────┼─────────┼─────────┼───────────────────┤
│三、    │於九十五年十二月至九十六年  │10,000元          │毒品危害防制條例  │甲○○共同販賣第一級毒品，處有期徒刑拾│
│        │一月間某日，先由證人陳柏翔  │                  │第4條第1項        │伍年貳月，與乙○○共同販賣毒品所得新臺│
│        │打電話給共犯乙○○購買10,0  │                  │                  │幣壹萬元連帶沒收，如全部或一部不能沒收│
│        │00元之第一級毒品海洛因，由  │                  │                  │時，以其財產抵償之；未扣案之0000-00000│
│        │共犯乙○○聯絡被告在臺中市  │                  │                  │4號、0000-000000號、0000-000000號、093│
│        │太原路三段一○九號三樓樓下  │                  │                    0-000000號等4支行動電（均含ＳＩＭ卡） │                  │                  │                  其價額。            │
│        │交付第一級毒品海洛因給證人陳│                  │                  │連帶沒收，如全部或一部不能沒收時，追徵│
│        │柏翔。                      │                  │                  │其價額。                              │
├────┼──────────────┼─────────┼─────────┼───────────────────┤
│四、    │於九十五年十二月至九十六年  │10,000元          │毒品危害防制條例  │甲○○共同販賣第一級毒品，處有期徒刑拾│
│        │一月間某日，先由證人陳柏翔  │                  │第4條第1項        │伍年貳月，與乙○○共同販賣毒品所得新臺│
│        │打電話給共犯乙○○購買10,0  │                  │                  │幣壹萬元連帶沒收，如全部或一部不能沒收│
│        │00元之第一級毒品海洛因，由  │                  │                  │時，以其財產抵償之；未扣案之0000-00000│
│        │共犯乙○○聯絡被告在臺中市  │                  │                  │4號、0000-000000號、0000-000000號、093│
│        │太原路三段一○九號三樓樓下  │                  │                  │0-000000號等4支行動電（均含ＳＩＭ卡） │
│        │交付第一級毒品海洛因給證人  │                  │                  │連帶沒收，如全部或一部不能沒收時，追徵│
│        │陳柏翔。                    │                  │                  │其價額。                              │
├────┼──────────────┼─────────┼─────────┼───────────────────┤
│五、    │於九十五年十二月至九十六年  │10,000元          │毒品危害防制條例  │甲○○共同販賣第一級毒品，處有期徒刑拾│
│        │一月間某日，先由證人陳柏翔  │                  │第4條第1項        │伍年貳月，與乙○○共同販賣毒品所得新臺│
│        │打電話給共犯乙○○購買10,0  │                  │                  │幣壹萬元連帶沒收，如全部或一部不能沒收│
│        │00元之第一級毒品海洛因由共  │                  │                  │時，以其財產抵償之；未扣案之0000-00000│
│        │犯乙○○聯絡被告在臺中市太  │                  │                  │4號、0000-000000號、0000-000000號、093│
│        │原路三段一○九號三樓樓下交  │                  │                  │0-000000號等4支行動電（均含ＳＩＭ卡） │
│        │付第一級毒品海洛因給證人陳  │                  │                  │連帶沒收，如全部或一部不能沒收時，追徵│
│        │柏翔。                      │                  │                  │其價額。                              │
├────┼──────────────┼─────────┼─────────┼───────────────────┤
│六、    │於九十五年十二月至九十六年  │10,000元          │毒品危害防制條例  │甲○○共同販賣第一級毒品，處有期徒刑拾│
│        │一月間某日，先由證人陳柏翔  │                  │第4條第1項        │伍年貳月，與乙○○共同販賣毒品所得新臺│
│        │打電話給共犯乙○○購買10,0  │                  │                  │幣壹萬元連帶沒收，如全部或一部不能沒收│
│        │00元之第一級毒品海洛因由共  │                  │                  │時，以其財產抵償之；未扣案之0000-00000│
│        │犯乙○○聯絡被告在臺中市太  │                  │                  │4號、0000-000000號、0000-000000號、093│
│        │原路三段一○九號三樓樓下交  │                  │                  │0-000000號等4支行動電（均含ＳＩＭ卡） │
│        │付第一級毒品海洛因給證人陳  │                  │                  │連帶沒收，如全部或一部不能沒收時，追徵│
│        │柏翔。                      │                  │                  │其價額。                              │
├────┼──────────────┼─────────┼─────────┼───────────────────┤
│七、    │於九十六年一月二十七日，證  │5,000元           │毒品危害防制條例  │甲○○販賣第二級毒品，處有期徒刑參年捌│
│        │人葉文隆以門號○九一五九三  │                  │第4條第2項        │月，販賣毒品所得新臺幣伍仟元沒收，如全│
│        │四四八○號行動電話撥打被告  │                  │                  │部或一部不能沒收時，以其財產抵償之；未│
│        │用之0000000000號  │                  │                  │扣案之0000-000000號行動電話（含ＳＩＭ │
│        │行動電話，向被告購買5,000   │                  │                  │卡）沒收，如全部或一部不能沒收時，追徵│
│        │元之第二級毒品甲基安非他命  │                  │                  │其價額。                              │
│        │半錢，被告在臺中縣太平市新  │                  │                  │                                      │
│        │平路一三二號六樓住處交付第  │                  │                  │                                      │
│        │二級毒品甲基安非他命給證人  │                  │                  │                                      │
│        │葉文隆。                    │                  │                  │                                      │
├────┼──────────────┼─────────┼─────────┼───────────────────┤
│八、    │於九十六年一月七日證人余佳雯│3,000元           │毒品危害防制條例  │甲○○販賣第二級毒品，處有期徒刑參年柒│
│        │向被告購買第二級毒品甲基安非│                  │第4條第2項        │月，販賣毒品所得新臺幣參仟元沒收，如全│
│        │他命三千元。                │                  │                  │部或一部不能沒收時，以其財產抵償之。  │
│        │                            │                  │                  │                                      │
│        │                            │                  │                  │                                      │
│        │                            │                  │                  │                                      │
│        │                            │                  │                  │                                      │
├────┼──────────────┼─────────┼─────────┼───────────────────┤
│九、    │於九十六年一月九日證人余佳雯│2,000元           │毒品危害防制條例  │甲○○販賣第二級毒品，處有期徒刑參年柒│
│        │向被告購買第二級毒品甲基安非│                  │第4條第2項        │月，販賣毒品所得新臺幣貳仟元沒收，如全│
│        │他命二千元。                │                  │                  │部或一部不能沒收時，以其財產抵償之。  │
│        │                            │                  │                  │                                      │
│        │                            │                  │                  │                                      │
│        │                            │                  │                  │                                      │
│        │                            │                  │                  │                                      │
├────┼──────────────┼─────────┼─────────┼───────────────────┤
│十、    │於九十六年一月十六日證人余佳│1,000元           │毒品危害防制條例  │甲○○販賣第二級毒品，處有期徒刑參年柒│
│        │雯向被告購買第二級毒品甲基安│                  │第4條第2項        │月，販賣毒品所得新臺幣壹仟元沒收，如全│
│        │非他命一千元。              │                  │                  │部或一部不能沒收時，以其財產抵償之。  │
├────┼──────────────┼─────────┼─────────┼───────────────────┤
│十一、  │於九十六年一月十九日由證人余│1,000元           │毒品危害防制條例  │甲○○販賣第二級毒品，處有期徒刑參年柒│
│        │佳雯持用門號00000000│                  │第4條第2項        │月，販賣毒品所得新臺幣壹仟元沒收，如全│
│        │三九號行動電話，與被告所持用│                  │                  │部或一部不能沒收時，以其財產抵償之；未│
│        │之0000000000號行動│                  │                  │扣案之0000-000000號行動電話（含ＳＩＭ │
│        │電話聯繫後，由證人余佳雯向被│                  │                  │卡）沒收，如全部或一部不能沒收時，追徵│
│        │告購買第二級毒品甲基安非他命│                  │                  │其價額。                              │
│        │一千元（原審誤載為三千元，應│                  │                  │                                      │
│        │予更正）。                  │                  │                  │                                      │
├────┼──────────────┼─────────┼─────────┼───────────────────┤
│十二、  │於九十六年一月二十日證人余佳│1,000元           │毒品危害防制條例  │甲○○販賣第二級毒品，處有期徒刑參年柒│
│        │雯向被告購買第二級毒品甲基安│                  │第4條第2項        │月，販賣毒品所得新臺幣壹仟元沒收，如全│
│        │非他命一千元。              │                  │                  │部或一部不能沒收時，以其財產抵償之。  │
└────┴──────────────┴─────────┴─────────┴───────────────────┘


司法院資訊處製作；財團法人民間司法改革基金會備份。
